{
  "4": {
    "ለካ": {
      "english": "measure, adjust",
      "perfect": {
        "1sg": {
          "fidel": "ለካሁ",
          "translit": "läkkahu",
          "en": "I measured"
        },
        "2sgm": {
          "fidel": "ለካህ",
          "translit": "läkkah",
          "en": "you (m.) measured"
        },
        "2sgf": {
          "fidel": "ለካሽ",
          "translit": "läkkaš",
          "en": "you (f.) measured"
        },
        "3sgm": {
          "fidel": "ለካ",
          "translit": "läkka",
          "en": "he measured"
        },
        "3sgf": {
          "fidel": "ለካች",
          "translit": "läkkačč",
          "en": "she measured"
        },
        "1pl": {
          "fidel": "ለካን",
          "translit": "läkkan",
          "en": "we measured"
        },
        "2pl": {
          "fidel": "ለካችሁ",
          "translit": "läkkaččəhu",
          "en": "you measured"
        },
        "3pl": {
          "fidel": "ለኩ",
          "translit": "läkku",
          "en": "they measured"
        }
      },
      "imperfective_compound": {
        "1sg": {
          "fidel": "እለካለሁ",
          "translit": "əläkkallähu",
          "en": "I measure / I will measure"
        },
        "2sgm": {
          "fidel": "ትለካለህ",
          "translit": "təläkkalläh",
          "en": "you (m.) measure / you (m.) will measure"
        },
        "2sgf": {
          "fidel": "ትለኪያለሽ",
          "translit": "təläkkiyalläš",
          "en": "you (f.) measure / you (f.) will measure"
        },
        "3sgm": {
          "fidel": "ይለካል",
          "translit": "yəläkkall",
          "en": "he measures / he will measure"
        },
        "3sgf": {
          "fidel": "ትለካለች",
          "translit": "təläkkalläčč",
          "en": "she measures / she will measure"
        },
        "1pl": {
          "fidel": "እንለካለን",
          "translit": "ənläkkallän",
          "en": "we measure / we will measure"
        },
        "2pl": {
          "fidel": "ትለካላችሁ",
          "translit": "təläkkallaččəhu",
          "en": "you measure / you will measure"
        },
        "3pl": {
          "fidel": "ይለካሉ",
          "translit": "yəläkkallu",
          "en": "they measure / they will measure"
        }
      },
      "gerund": {
        "1sg": {
          "fidel": "ለክቼ",
          "translit": "läkkəčče",
          "en": "(I) having measured"
        },
        "2sgm": {
          "fidel": "ለክተህ",
          "translit": "läkkətäh",
          "en": "[you(m.)] having measured"
        },
        "2sgf": {
          "fidel": "ለክተሽ",
          "translit": "läkkətäš",
          "en": "[you (f.)] having measured"
        },
        "3sgm": {
          "fidel": "ለክቶ",
          "translit": "läkkəto",
          "en": "(he) having measured"
        },
        "3sgf": {
          "fidel": "ለክታ",
          "translit": "läkkəta",
          "en": "(she) having measured"
        },
        "1pl": {
          "fidel": "ለክተን",
          "translit": "läkkətän",
          "en": "(we) having measured"
        },
        "2pl": {
          "fidel": "ለክታችሁ",
          "translit": "läkkətaččəhu",
          "en": "(you) having measured"
        },
        "3pl": {
          "fidel": "ለክተው",
          "translit": "läkkətäw",
          "en": "(they) having measured"
        }
      },
      "compound_gerund": {
        "1sg": {
          "fidel": "ለክቼያለሁ",
          "translit": "läkkəččeyallähu",
          "en": "I have measured"
        },
        "2sgm": {
          "fidel": "ለክተሃል",
          "translit": "läkkətähall",
          "en": "you (m.) have measured"
        },
        "2sgf": {
          "fidel": "ለክተሻል",
          "translit": "läkkətäšall",
          "en": "you (f.) have measured"
        },
        "3sgm": {
          "fidel": "ለክቷል",
          "translit": "läkkətwall",
          "en": "he has measured"
        },
        "3sgf": {
          "fidel": "ለክታለች",
          "translit": "läkkətalläčč",
          "en": "she has measured"
        },
        "1pl": {
          "fidel": "ለክተናል",
          "translit": "läkkətänall",
          "en": "we have measured"
        },
        "2pl": {
          "fidel": "ለክታችኋል",
          "translit": "läkkətaččhwall",
          "en": "you have measured"
        },
        "3pl": {
          "fidel": "ለክተዋል",
          "translit": "läkkətäwall",
          "en": "they have measured"
        }
      },
      "jussive_imperative": {
        "1sg": {
          "fidel": "ልለካ",
          "translit": "ləläkka",
          "en": "let me measure"
        },
        "2sgm": {
          "fidel": "ለካ",
          "translit": "läkka",
          "en": "[you(m.)] measure!"
        },
        "2sgf": {
          "fidel": "ለኪ",
          "translit": "läkki",
          "en": "[you (f.)] measure!"
        },
        "3sgm": {
          "fidel": "ይለካ",
          "translit": "yəläkka",
          "en": "let him measure"
        },
        "3sgf": {
          "fidel": "ትለካ",
          "translit": "təläkka",
          "en": "let her measure"
        },
        "1pl": {
          "fidel": "እንለካ",
          "translit": "ənläkka",
          "en": "let us measure"
        },
        "2pl": {
          "fidel": "ለኩ",
          "translit": "läkku",
          "en": "(you) measure!"
        },
        "3pl": {
          "fidel": "ይለኩ",
          "translit": "yəläkku",
          "en": "let them measure"
        }
      },
      "negative_perfect": {
        "1sg": {
          "fidel": "አልለካሁም",
          "translit": "alläkkahumm",
          "en": "I didn't measure"
        },
        "2sgm": {
          "fidel": "አልለካህም",
          "translit": "alläkkahəmm",
          "en": "you (m.) didn't measure"
        },
        "2sgf": {
          "fidel": "አልለካሽም",
          "translit": "alläkkašəmm",
          "en": "you (f.) didn't measure"
        },
        "3sgm": {
          "fidel": "አልለካም",
          "translit": "alläkkämm",
          "en": "he didn't measure"
        },
        "3sgf": {
          "fidel": "አልለካችም",
          "translit": "alläkkaäččəmm",
          "en": "she didn't measure"
        },
        "1pl": {
          "fidel": "አልለካንም",
          "translit": "alläkkanəmm",
          "en": "we didn't measure"
        },
        "2pl": {
          "fidel": "አልለካችሁም",
          "translit": "alläkkaččəhumm",
          "en": "you didn't measure"
        },
        "3pl": {
          "fidel": "አልለኩም",
          "translit": "alläkkumm",
          "en": "they didn't measure"
        }
      },
      "negative_imperfective": {
        "1sg": {
          "fidel": "አልለካም",
          "translit": "alläkkamm",
          "en": "I don't measure"
        },
        "2sgm": {
          "fidel": "አትለካም",
          "translit": "atläkkamm",
          "en": "you (m.) don't measure"
        },
        "2sgf": {
          "fidel": "አትለኪም",
          "translit": "atläkkimm",
          "en": "you (f.) don't measure"
        },
        "3sgm": {
          "fidel": "አይለካም",
          "translit": "ayläkkamm",
          "en": "he doesn't measure"
        },
        "3sgf": {
          "fidel": "አትለካም",
          "translit": "atläkkamm",
          "en": "she doesn't measure"
        },
        "1pl": {
          "fidel": "አንለካም",
          "translit": "anläkkamm",
          "en": "we don't measure"
        },
        "2pl": {
          "fidel": "አትልኩም",
          "translit": "atläkkumm",
          "en": "you don't measure"
        },
        "3pl": {
          "fidel": "አይልኩም",
          "translit": "ayläkkumm",
          "en": "they don't measure"
        }
      },
      "negative_jussive_imperative": {
        "1sg": {
          "fidel": "አልለካ",
          "translit": "aləläkka",
          "en": "let me not measure"
        },
        "2sgm": {
          "fidel": "አትለካ",
          "translit": "attəläkka",
          "en": "[you(m.)] don't measure"
        },
        "2sgf": {
          "fidel": "አትለኪ",
          "translit": "attəläkki",
          "en": "[you (f.)] don't measure"
        },
        "3sgm": {
          "fidel": "አይለካ",
          "translit": "ayəläkka",
          "en": "let him not measure"
        },
        "3sgf": {
          "fidel": "አትለካ",
          "translit": "attəläkka",
          "en": "let her not measure"
        },
        "1pl": {
          "fidel": "አንለካ",
          "translit": "annəläkka",
          "en": "let us not measure"
        },
        "2pl": {
          "fidel": "አትለኩ",
          "translit": "attəläkku",
          "en": "(you) don't measure"
        },
        "3pl": {
          "fidel": "አይለኩ",
          "translit": "ayəläkku",
          "en": "let them not measure"
        }
      },
      "infinitive": {
        "fidel": "መለካት",
        "translit": "mäläkkat"
      }
    },
    "ተኛ": {
      "english": "sleep",
      "perfect": {
        "1sg": {
          "fidel": "ተኛሁ",
          "translit": "täňňahu",
          "en": "I slept"
        },
        "2sgm": {
          "fidel": "ተኛህ",
          "translit": "täňňah",
          "en": "you (m.) slept"
        },
        "2sgf": {
          "fidel": "ተኛሽ",
          "translit": "täňňaš",
          "en": "you (f.) slept"
        },
        "3sgm": {
          "fidel": "ተኛ",
          "translit": "täňňa",
          "en": "he slept"
        },
        "3sgf": {
          "fidel": "ተኛች",
          "translit": "täňňačč",
          "en": "she slept"
        },
        "1pl": {
          "fidel": "ተኛን",
          "translit": "täňňan",
          "en": "we slept"
        },
        "2pl": {
          "fidel": "ተኛችሁ",
          "translit": "täňňaččəhu",
          "en": "you slept"
        },
        "3pl": {
          "fidel": "ተኙ",
          "translit": "täňňu",
          "en": "they slept"
        }
      },
      "imperfective_compound": {
        "1sg": {
          "fidel": "እተኛለሁ",
          "translit": "ətäňňallähu",
          "en": "I sleep / I will sleep"
        },
        "2sgm": {
          "fidel": "ትተኛለህ",
          "translit": "tətäňňalläh",
          "en": "you (m.) sleep / you (m.) will sleep"
        },
        "2sgf": {
          "fidel": "ትተኚያለሽ",
          "translit": "tətäňňiyalläš",
          "en": "you (f.) sleep / you (f.) will sleep"
        },
        "3sgm": {
          "fidel": "ይተኛል",
          "translit": "yətäňňall",
          "en": "he sleeps / he will sleep"
        },
        "3sgf": {
          "fidel": "ትተኛለች",
          "translit": "tətäňňalläčč",
          "en": "she sleeps / she will sleep"
        },
        "1pl": {
          "fidel": "እንተኛለን",
          "translit": "əntäňňallän",
          "en": "we sleep / we will sleep"
        },
        "2pl": {
          "fidel": "ትተኛላችሁ",
          "translit": "tətäňňallaččəhu",
          "en": "you sleep / you will sleep"
        },
        "3pl": {
          "fidel": "ይተኛሉ",
          "translit": "yətäňňallu",
          "en": "they sleep / they will sleep"
        }
      },
      "gerund": {
        "1sg": {
          "fidel": "ተኝቼ",
          "translit": "täňňəčče",
          "en": "(I) having slept"
        },
        "2sgm": {
          "fidel": "ተኝተህ",
          "translit": "täňňətäh",
          "en": "[you(m.)] having slept"
        },
        "2sgf": {
          "fidel": "ተኝተሽ",
          "translit": "täňňətäš",
          "en": "[you (f.)] having slept"
        },
        "3sgm": {
          "fidel": "ተኝቶ",
          "translit": "täňňəto",
          "en": "(he) having slept"
        },
        "3sgf": {
          "fidel": "ተኝታ",
          "translit": "täňňəta",
          "en": "(she) having slept"
        },
        "1pl": {
          "fidel": "ተኝተን",
          "translit": "täňňətän",
          "en": "(we) having slept"
        },
        "2pl": {
          "fidel": "ተኝታችሁ",
          "translit": "täňňətaččəhu",
          "en": "(you) having slept"
        },
        "3pl": {
          "fidel": "ተኝተው",
          "translit": "täňňətäw",
          "en": "(they) having slept"
        }
      },
      "compound_gerund": {
        "1sg": {
          "fidel": "ተኝቼያለሁ",
          "translit": "täňňəččeyallähu",
          "en": "I have slept"
        },
        "2sgm": {
          "fidel": "ተኝተሃል",
          "translit": "täňňətähall",
          "en": "you (m.) have slept"
        },
        "2sgf": {
          "fidel": "ተኝተሻል",
          "translit": "täňňətäšall",
          "en": "you (f.) have slept"
        },
        "3sgm": {
          "fidel": "ተኝቷል",
          "translit": "täňňətwall",
          "en": "he has slept"
        },
        "3sgf": {
          "fidel": "ተኝታለች",
          "translit": "täňňətalläčč",
          "en": "she has slept"
        },
        "1pl": {
          "fidel": "ተኝተናል",
          "translit": "täňňətänall",
          "en": "we have slept"
        },
        "2pl": {
          "fidel": "ተኝታችኋል",
          "translit": "täňňətaččhwall",
          "en": "you have slept"
        },
        "3pl": {
          "fidel": "ተኝተዋል",
          "translit": "täňňətäwall",
          "en": "they have slept"
        }
      },
      "jussive_imperative": {
        "1sg": {
          "fidel": "ልተኛ",
          "translit": "lətäňňa",
          "en": "let me sleep"
        },
        "2sgm": {
          "fidel": "ተኛ",
          "translit": "täňňa",
          "en": "[you(m.)] sleep!"
        },
        "2sgf": {
          "fidel": "ተኚ",
          "translit": "täňňi",
          "en": "[you (f.)] sleep!"
        },
        "3sgm": {
          "fidel": "ይተኛ",
          "translit": "yətäňňa",
          "en": "let him sleep"
        },
        "3sgf": {
          "fidel": "ትተኛ",
          "translit": "tətäňňa",
          "en": "let her sleep"
        },
        "1pl": {
          "fidel": "እንተኛ",
          "translit": "əntäňňa",
          "en": "let us sleep"
        },
        "2pl": {
          "fidel": "ተኙ",
          "translit": "täňňu",
          "en": "(you) sleep!"
        },
        "3pl": {
          "fidel": "ይተኙ",
          "translit": "yətäňňu",
          "en": "let them sleep"
        }
      },
      "negative_perfect": {
        "1sg": {
          "fidel": "አልተኛሁም",
          "translit": "altäňňahumm",
          "en": "I didn't sleep"
        },
        "2sgm": {
          "fidel": "አልተኛህም",
          "translit": "altäňňahəmm",
          "en": "you (m.) didn't sleep"
        },
        "2sgf": {
          "fidel": "አልተኛሽም",
          "translit": "altäňňašəmm",
          "en": "you (f.) didn't sleep"
        },
        "3sgm": {
          "fidel": "አልተኛም",
          "translit": "altäňňämm",
          "en": "he didn't sleep"
        },
        "3sgf": {
          "fidel": "አልተኛችም",
          "translit": "altäňňaäččəmm",
          "en": "she didn't sleep"
        },
        "1pl": {
          "fidel": "አልተኛንም",
          "translit": "altäňňanəmm",
          "en": "we didn't sleep"
        },
        "2pl": {
          "fidel": "አልተኛችሁም",
          "translit": "altäňňaččəhumm",
          "en": "you didn't sleep"
        },
        "3pl": {
          "fidel": "አልተኙም",
          "translit": "altäňňumm",
          "en": "they didn't sleep"
        }
      },
      "negative_imperfective": {
        "1sg": {
          "fidel": "አልተኛም",
          "translit": "altäňňamm",
          "en": "I don't sleep"
        },
        "2sgm": {
          "fidel": "አትተኛም",
          "translit": "attäňňamm",
          "en": "you (m.) don't sleep"
        },
        "2sgf": {
          "fidel": "አትተኚም",
          "translit": "attäňňimm",
          "en": "you (f.) don't sleep"
        },
        "3sgm": {
          "fidel": "አይተኛም",
          "translit": "aytäňňamm",
          "en": "he doesn't sleep"
        },
        "3sgf": {
          "fidel": "አትተኛም",
          "translit": "attäňňamm",
          "en": "she doesn't sleep"
        },
        "1pl": {
          "fidel": "አንተኛም",
          "translit": "antäňňamm",
          "en": "we don't sleep"
        },
        "2pl": {
          "fidel": "አትትኙም",
          "translit": "attäňňumm",
          "en": "you don't sleep"
        },
        "3pl": {
          "fidel": "አይትኙም",
          "translit": "aytäňňumm",
          "en": "they don't sleep"
        }
      },
      "negative_jussive_imperative": {
        "1sg": {
          "fidel": "አልተኛ",
          "translit": "alətäňňa",
          "en": "let me not sleep"
        },
        "2sgm": {
          "fidel": "አትተኛ",
          "translit": "attətäňňa",
          "en": "[you(m.)] don't sleep"
        },
        "2sgf": {
          "fidel": "አትተኚ",
          "translit": "attətäňňi",
          "en": "[you (f.)] don't sleep"
        },
        "3sgm": {
          "fidel": "አይተኛ",
          "translit": "ayətäňňa",
          "en": "let him not sleep"
        },
        "3sgf": {
          "fidel": "አትተኛ",
          "translit": "attətäňňa",
          "en": "let her not sleep"
        },
        "1pl": {
          "fidel": "አንተኛ",
          "translit": "annətäňňa",
          "en": "let us not sleep"
        },
        "2pl": {
          "fidel": "አትተኙ",
          "translit": "attətäňňu",
          "en": "(you) don't sleep"
        },
        "3pl": {
          "fidel": "አይተኙ",
          "translit": "ayətäňňu",
          "en": "let them not sleep"
        }
      },
      "infinitive": {
        "fidel": "መተኛት",
        "translit": "mätäňňat"
      }
    },
    "ጠጣ": {
      "english": "drink",
      "perfect": {
        "1sg": {
          "fidel": "ጠጣሁ",
          "translit": "ṭäṭṭahu",
          "en": "I drank"
        },
        "2sgm": {
          "fidel": "ጠጣህ",
          "translit": "ṭäṭṭah",
          "en": "you (m.) drank"
        },
        "2sgf": {
          "fidel": "ጠጣሽ",
          "translit": "ṭäṭṭaš",
          "en": "you (f.) drank"
        },
        "3sgm": {
          "fidel": "ጠጣ",
          "translit": "ṭäṭṭa",
          "en": "he drank"
        },
        "3sgf": {
          "fidel": "ጠጣች",
          "translit": "ṭäṭṭačč",
          "en": "she drank"
        },
        "1pl": {
          "fidel": "ጠጣን",
          "translit": "ṭäṭṭan",
          "en": "we drank"
        },
        "2pl": {
          "fidel": "ጠጣችሁ",
          "translit": "ṭäṭṭaččəhu",
          "en": "you drank"
        },
        "3pl": {
          "fidel": "ጠጡ",
          "translit": "ṭäṭṭu",
          "en": "they drank"
        }
      },
      "imperfective_compound": {
        "1sg": {
          "fidel": "እጠጣለሁ",
          "translit": "əṭäṭṭallähu",
          "en": "I drink / I will drink"
        },
        "2sgm": {
          "fidel": "ትጠጣለህ",
          "translit": "təṭäṭṭalläh",
          "en": "you (m.) drink / you (m.) will drink"
        },
        "2sgf": {
          "fidel": "ትጠጪያለሽ",
          "translit": "tətäč'č'iyalläš",
          "en": "you (f.) drink / you (f.) will drink"
        },
        "3sgm": {
          "fidel": "ይጠጣል",
          "translit": "yəṭäṭṭall",
          "en": "he drinks / he will drink"
        },
        "3sgf": {
          "fidel": "ትጠጣለች",
          "translit": "təṭäṭṭalläčč",
          "en": "she drinks / she will drink"
        },
        "1pl": {
          "fidel": "እንጠጣለን",
          "translit": "ənṭäṭṭallän",
          "en": "we drink / we will drink"
        },
        "2pl": {
          "fidel": "ትጠጣላችሁ",
          "translit": "təṭäṭṭallaččəhu",
          "en": "you drink / you will drink"
        },
        "3pl": {
          "fidel": "ይጠጣሉ",
          "translit": "yəṭäṭṭallu",
          "en": "they drink / they will drink"
        }
      },
      "gerund": {
        "1sg": {
          "fidel": "ጠጥቼ",
          "translit": "ṭäṭṭəčče",
          "en": "(I) having drunk"
        },
        "2sgm": {
          "fidel": "ጠጥተህ",
          "translit": "ṭäṭṭətäh",
          "en": "[you(m.)] having drunk"
        },
        "2sgf": {
          "fidel": "ጠጥተሽ",
          "translit": "ṭäṭṭətäš",
          "en": "[you (f.)] having drunk"
        },
        "3sgm": {
          "fidel": "ጠጥቶ",
          "translit": "ṭäṭṭəto",
          "en": "(he) having drunk"
        },
        "3sgf": {
          "fidel": "ጠጥታ",
          "translit": "ṭäṭṭəta",
          "en": "(she) having drunk"
        },
        "1pl": {
          "fidel": "ጠጥተን",
          "translit": "ṭäṭṭətän",
          "en": "(we) having drunk"
        },
        "2pl": {
          "fidel": "ጠጥታችሁ",
          "translit": "ṭäṭṭətaččəhu",
          "en": "(you) having drunk"
        },
        "3pl": {
          "fidel": "ጠጥተው",
          "translit": "ṭäṭṭətäw",
          "en": "(they) having drunk"
        }
      },
      "compound_gerund": {
        "1sg": {
          "fidel": "ጠጥቼያለሁ",
          "translit": "ṭäṭṭəččeyallähu",
          "en": "I have drunk"
        },
        "2sgm": {
          "fidel": "ጠጥተሃል",
          "translit": "ṭäṭṭətähall",
          "en": "you (m.) have drunk"
        },
        "2sgf": {
          "fidel": "ጠጥተሻል",
          "translit": "ṭäṭṭətäšall",
          "en": "you (f.) have drunk"
        },
        "3sgm": {
          "fidel": "ጠጥቷል",
          "translit": "ṭäṭṭətwall",
          "en": "he has drunk"
        },
        "3sgf": {
          "fidel": "ጠጥታለች",
          "translit": "ṭäṭṭətalläčč",
          "en": "she has drunk"
        },
        "1pl": {
          "fidel": "ጠጥተናል",
          "translit": "ṭäṭṭətänall",
          "en": "we have drunk"
        },
        "2pl": {
          "fidel": "ጠጥታችኋል",
          "translit": "ṭäṭṭətaččhwall",
          "en": "you have drunk"
        },
        "3pl": {
          "fidel": "ጠጥተዋል",
          "translit": "ṭäṭṭətäwall",
          "en": "they have drunk"
        }
      },
      "jussive_imperative": {
        "1sg": {
          "fidel": "ልጠጣ",
          "translit": "ləṭäṭṭa",
          "en": "let me drink"
        },
        "2sgm": {
          "fidel": "ጠጣ",
          "translit": "ṭäṭṭa",
          "en": "[you(m.)] drink!"
        },
        "2sgf": {
          "fidel": "ጠጭ",
          "translit": "täč'č'i",
          "en": "[you (f.)] drink!"
        },
        "3sgm": {
          "fidel": "ይጠጣ",
          "translit": "yəṭäṭṭa",
          "en": "let him drink"
        },
        "3sgf": {
          "fidel": "ትጠጣ",
          "translit": "təṭäṭṭa",
          "en": "let her drink"
        },
        "1pl": {
          "fidel": "እንጠጣ",
          "translit": "ənṭäṭṭa",
          "en": "let us drink"
        },
        "2pl": {
          "fidel": "ጠጡ",
          "translit": "ṭäṭṭu",
          "en": "(you) drink!"
        },
        "3pl": {
          "fidel": "ይጠጡ",
          "translit": "yəṭäṭṭu",
          "en": "let them drink"
        }
      },
      "negative_perfect": {
        "1sg": {
          "fidel": "አልጠጣሁም",
          "translit": "alṭäṭṭahumm",
          "en": "I didn't drink"
        },
        "2sgm": {
          "fidel": "አልጠጣህም",
          "translit": "alṭäṭṭahəmm",
          "en": "you (m.) didn't drink"
        },
        "2sgf": {
          "fidel": "አልጠጣሽም",
          "translit": "alṭäṭṭašəmm",
          "en": "you (f.) didn't drink"
        },
        "3sgm": {
          "fidel": "አልጠጣም",
          "translit": "alṭäṭṭämm",
          "en": "he didn't drink"
        },
        "3sgf": {
          "fidel": "አልጠጣችም",
          "translit": "alṭäṭṭaäččəmm",
          "en": "she didn't drink"
        },
        "1pl": {
          "fidel": "አልጠጣንም",
          "translit": "alṭäṭṭanəmm",
          "en": "we didn't drink"
        },
        "2pl": {
          "fidel": "አልጠጣችሁም",
          "translit": "alṭäṭṭaččəhumm",
          "en": "you didn't drink"
        },
        "3pl": {
          "fidel": "አልጠጡም",
          "translit": "alṭäṭṭumm",
          "en": "they didn't drink"
        }
      },
      "negative_imperfective": {
        "1sg": {
          "fidel": "አልጠጣም",
          "translit": "alṭäṭṭamm",
          "en": "I don't drink"
        },
        "2sgm": {
          "fidel": "አትጠጣም",
          "translit": "atṭäṭṭamm",
          "en": "you (m.) don't drink"
        },
        "2sgf": {
          "fidel": "አትጠጪም",
          "translit": "attäč'č'imm",
          "en": "you (f.) don't drink"
        },
        "3sgm": {
          "fidel": "አይጠጣም",
          "translit": "ayṭäṭṭamm",
          "en": "he doesn't drink"
        },
        "3sgf": {
          "fidel": "አትጠጣም",
          "translit": "atṭäṭṭamm",
          "en": "she doesn't drink"
        },
        "1pl": {
          "fidel": "አንጠጣም",
          "translit": "anṭäṭṭamm",
          "en": "we don't drink"
        },
        "2pl": {
          "fidel": "አትጥጡም",
          "translit": "atṭäṭṭumm",
          "en": "you don't drink"
        },
        "3pl": {
          "fidel": "አይጥጡም",
          "translit": "ayṭäṭṭumm",
          "en": "they don't drink"
        }
      },
      "negative_jussive_imperative": {
        "1sg": {
          "fidel": "አልጠጣ",
          "translit": "aləṭäṭṭa",
          "en": "let me not drink"
        },
        "2sgm": {
          "fidel": "አትጠጣ",
          "translit": "attəṭäṭṭa",
          "en": "[you(m.)] don't drink"
        },
        "2sgf": {
          "fidel": "አትጠጭ",
          "translit": "attətäč'č'i",
          "en": "[you (f.)] don't drink"
        },
        "3sgm": {
          "fidel": "አይጠጣ",
          "translit": "ayəṭäṭṭa",
          "en": "let him not drink"
        },
        "3sgf": {
          "fidel": "አትጠጣ",
          "translit": "attəṭäṭṭa",
          "en": "let her not drink"
        },
        "1pl": {
          "fidel": "አንጠጣ",
          "translit": "annəṭäṭṭa",
          "en": "let us not drink"
        },
        "2pl": {
          "fidel": "አትጠጡ",
          "translit": "attəṭäṭṭu",
          "en": "(you) don't drink"
        },
        "3pl": {
          "fidel": "አይጠጡ",
          "translit": "ayəṭäṭṭu",
          "en": "let them not drink"
        }
      },
      "infinitive": {
        "fidel": "መጠጣት",
        "translit": "mäṭäṭṭat"
      }
    },
    "ፈታ": {
      "english": "divorce",
      "perfect": {
        "1sg": {
          "fidel": "ፈታሁ",
          "translit": "fättahu",
          "en": "I divorced"
        },
        "2sgm": {
          "fidel": "ፈታህ",
          "translit": "fättah",
          "en": "you (m.) divorced"
        },
        "2sgf": {
          "fidel": "ፈታሽ",
          "translit": "fättaš",
          "en": "you (f.) divorced"
        },
        "3sgm": {
          "fidel": "ፈታ",
          "translit": "fätta",
          "en": "he divorced"
        },
        "3sgf": {
          "fidel": "ፈታች",
          "translit": "fättačč",
          "en": "she divorced"
        },
        "1pl": {
          "fidel": "ፈታን",
          "translit": "fättan",
          "en": "we divorced"
        },
        "2pl": {
          "fidel": "ፈታችሁ",
          "translit": "fättaččəhu",
          "en": "you divorced"
        },
        "3pl": {
          "fidel": "ፈቱ",
          "translit": "fättu",
          "en": "they divorced"
        }
      },
      "imperfective_compound": {
        "1sg": {
          "fidel": "እፈታለሁ",
          "translit": "əfätallähu",
          "en": "I divorce / I will divorce"
        },
        "2sgm": {
          "fidel": "ትፈታለህ",
          "translit": "təfätalläh",
          "en": "you (m.) divorce / you (m.) will divorce"
        },
        "2sgf": {
          "fidel": "ትፈቺያለሽ",
          "translit": "təfäčiyalläš",
          "en": "you (f.) divorce / you (f.) will divorce"
        },
        "3sgm": {
          "fidel": "ይፈታል",
          "translit": "yəfätall",
          "en": "he divorces / he will divorce"
        },
        "3sgf": {
          "fidel": "ትፈታለች",
          "translit": "təfätalläčč",
          "en": "she divorces / she will divorce"
        },
        "1pl": {
          "fidel": "እንፈታለን",
          "translit": "ənfätallän",
          "en": "we divorce / we will divorce"
        },
        "2pl": {
          "fidel": "ትፈታላችሁ",
          "translit": "təfätallaččəhu",
          "en": "you divorce / you will divorce"
        },
        "3pl": {
          "fidel": "ይፈታሉ",
          "translit": "yəfätallu",
          "en": "they divorce / they will divorce"
        }
      },
      "gerund": {
        "1sg": {
          "fidel": "ፈትቼ",
          "translit": "fätəčče",
          "en": "(I) having divorced"
        },
        "2sgm": {
          "fidel": "ፈትተህ",
          "translit": "fättäh",
          "en": "[you(m.)] having divorced"
        },
        "2sgf": {
          "fidel": "ፈትተሽ",
          "translit": "fättäš",
          "en": "[you (f.)] having divorced"
        },
        "3sgm": {
          "fidel": "ፈትቶ",
          "translit": "fätto",
          "en": "(he) having divorced"
        },
        "3sgf": {
          "fidel": "ፈትታ",
          "translit": "fätta",
          "en": "(she) having divorced"
        },
        "1pl": {
          "fidel": "ፈትተን",
          "translit": "fättän",
          "en": "(we) having divorced"
        },
        "2pl": {
          "fidel": "ፈትታችሁ",
          "translit": "fättaččəhu",
          "en": "(you) having divorced"
        },
        "3pl": {
          "fidel": "ፈትተው",
          "translit": "fättäw",
          "en": "(they) having divorced"
        }
      },
      "compound_gerund": {
        "1sg": {
          "fidel": "ፈትቼያለሁ",
          "translit": "fätəččeyallähu",
          "en": "I have divorced"
        },
        "2sgm": {
          "fidel": "ፈትተሃል",
          "translit": "fättähall",
          "en": "you (m.) have divorced"
        },
        "2sgf": {
          "fidel": "ፈትተሻል",
          "translit": "fättäšall",
          "en": "you (f.) have divorced"
        },
        "3sgm": {
          "fidel": "ፈትቷል",
          "translit": "fättwall",
          "en": "he has divorced"
        },
        "3sgf": {
          "fidel": "ፈትታለች",
          "translit": "fättalläčč",
          "en": "she has divorced"
        },
        "1pl": {
          "fidel": "ፈትተናል",
          "translit": "fättänall",
          "en": "we have divorced"
        },
        "2pl": {
          "fidel": "ፈትታችኋል",
          "translit": "fättaččhwall",
          "en": "you have divorced"
        },
        "3pl": {
          "fidel": "ፈትተዋል",
          "translit": "fättäwall",
          "en": "they have divorced"
        }
      },
      "jussive_imperative": {
        "1sg": {
          "fidel": "ልፍታ",
          "translit": "ləfta",
          "en": "let me divorce"
        },
        "2sgm": {
          "fidel": "ፍታ",
          "translit": "fəta",
          "en": "[you(m.)] divorce!"
        },
        "2sgf": {
          "fidel": "ፍች",
          "translit": "fəči",
          "en": "[you (f.)] divorce!"
        },
        "3sgm": {
          "fidel": "ይፍታ",
          "translit": "yəfta",
          "en": "let him divorce"
        },
        "3sgf": {
          "fidel": "ትፍታ",
          "translit": "təfta",
          "en": "let her divorce"
        },
        "1pl": {
          "fidel": "እንፍታ",
          "translit": "ənfta",
          "en": "let us divorce"
        },
        "2pl": {
          "fidel": "ፍቱ",
          "translit": "fətu",
          "en": "(you) divorce!"
        },
        "3pl": {
          "fidel": "ይፍቱ",
          "translit": "yəftu",
          "en": "let them divorce"
        }
      },
      "negative_perfect": {
        "1sg": {
          "fidel": "አልፈታሁም",
          "translit": "alfättahumm",
          "en": "I didn't divorce"
        },
        "2sgm": {
          "fidel": "አልፈታህም",
          "translit": "alfättahəmm",
          "en": "you (m.) didn't divorce"
        },
        "2sgf": {
          "fidel": "አልፈታሽም",
          "translit": "alfättašəmm",
          "en": "you (f.) didn't divorce"
        },
        "3sgm": {
          "fidel": "አልፈታም",
          "translit": "alfättämm",
          "en": "he didn't divorce"
        },
        "3sgf": {
          "fidel": "አልፈታችም",
          "translit": "alfättaäččəmm",
          "en": "she didn't divorce"
        },
        "1pl": {
          "fidel": "አልፈታንም",
          "translit": "alfättanəmm",
          "en": "we didn't divorce"
        },
        "2pl": {
          "fidel": "አልፈታችሁም",
          "translit": "alfättaččəhumm",
          "en": "you didn't divorce"
        },
        "3pl": {
          "fidel": "አልፈቱም",
          "translit": "alfättumm",
          "en": "they didn't divorce"
        }
      },
      "negative_imperfective": {
        "1sg": {
          "fidel": "አልፈታም",
          "translit": "alfätamm",
          "en": "I don't divorce"
        },
        "2sgm": {
          "fidel": "አትፈታም",
          "translit": "atfätamm",
          "en": "you (m.) don't divorce"
        },
        "2sgf": {
          "fidel": "አትፈቺም",
          "translit": "atfäčimm",
          "en": "you (f.) don't divorce"
        },
        "3sgm": {
          "fidel": "አይፈታም",
          "translit": "ayfätamm",
          "en": "he doesn't divorce"
        },
        "3sgf": {
          "fidel": "አትፈታም",
          "translit": "atfätamm",
          "en": "she doesn't divorce"
        },
        "1pl": {
          "fidel": "አንፈታም",
          "translit": "anfätamm",
          "en": "we don't divorce"
        },
        "2pl": {
          "fidel": "አትፍቱም",
          "translit": "atfätumm",
          "en": "you don't divorce"
        },
        "3pl": {
          "fidel": "አይፍቱም",
          "translit": "ayfätumm",
          "en": "they don't divorce"
        }
      },
      "negative_jussive_imperative": {
        "1sg": {
          "fidel": "አልፍታ",
          "translit": "aləfta",
          "en": "let me not divorce"
        },
        "2sgm": {
          "fidel": "አትፍታ",
          "translit": "attəfta",
          "en": "[you(m.)] don't divorce"
        },
        "2sgf": {
          "fidel": "አትፍች",
          "translit": "attəfči",
          "en": "[you (f.)] don't divorce"
        },
        "3sgm": {
          "fidel": "አይፍታ",
          "translit": "ayəfta",
          "en": "let him not divorce"
        },
        "3sgf": {
          "fidel": "አትፍታ",
          "translit": "attəfta",
          "en": "let her not divorce"
        },
        "1pl": {
          "fidel": "አንፍታ",
          "translit": "annəfta",
          "en": "let us not divorce"
        },
        "2pl": {
          "fidel": "አትፍቱ",
          "translit": "attəftu",
          "en": "(you) don't divorce"
        },
        "3pl": {
          "fidel": "አይፍቱ",
          "translit": "ayəftu",
          "en": "let them not divorce"
        }
      },
      "infinitive": {
        "fidel": "መፍታት",
        "translit": "mäftat"
      }
    }
  }
}